---
title: "Taller 3 - Andrés Díaz, Yilmer Palacios"
author: "Andrés Díaz - Cod: 200610686, Yilmer Palacios - Cod: 202214473"
date: "2024-05-05"
output:
  word_document: default
  html_document:
    df_print: paged
---

```{r setup, include=FALSE}
knitr::opts_chunk$set(echo = TRUE)
options(encoding = "utf-8")


```

```{r Preparación de paquetes, message=FALSE, warning=FALSE, include=FALSE}

rm(list = ls())
##Instalación de paquetes

install.packages("rvest")
install.packages("purrr")
install.packages("tidyverse")
install.packages("tokenizers")
install.packages("syuzhet")
install.packages("wordcloud")
install.packages("tm")
install.packages("cowplot")
install.packages("ggwordcloud")
install.packages("modelsummary")
install.packages("estimatr")
install.packages("sandwich")




#Cargue de paquetes

library(tm)
library(wordcloud)
library(syuzhet)
library(tidyverse)
library(tokenizers)
library(ggplot2)
library(rvest)
library(purrr)
library(dplyr)
library(cowplot)
library(ggwordcloud)
library(modelsummary)
library(estimatr)
library(sandwich)

```

# Primer Punto

## Ustedes son contratados para definir la estrategia de “pricing” o fijación de precios de una empresa que vende libros. En particular, la empresa está interesada en establecer un modelo que, con base en ciertos contenidos, permita entender los factores que explican o motivan el precio al que estarían dispuestos a pagar los lectores por esa obra. Para solucionar este problema, la empresa donde trabajan les define una hoja de ruta que delimitaron en la propuesta de contratación y les pide que la sigan. Esta definía los siguientes elementos:

### 1.1. Consolidar a través de herramientas de web-scrapping una base de datos que cuente con información de los precios de los libros, la calificación en estrellas, la disponibilidad, una breve descripción de la obra, la categoría del libro y cualquier otra variable que consideren relevante. Para esto, utilicen la siguiente página web: All products | Books to Scrape - Sandbox.

```{r 1.1}

#Crear url's de las 50 páginas del sitio web
url <- c()
for (i in 1:50){
  url[i] <- paste0('https://books.toscrape.com/catalogue/page-',i,'.html')
}
#Leer enlaces de las páginas de libros

#Cantidad de veces que se va a hacer
ciclos_consulta <- 1
#Inicializar enlaces
links <- c()  

for (i in 1:length(url)){
  
  links <- c(links,url[i] %>% read_html() %>%  
    html_nodes(xpath = '//*[@id="default"]/div/div/div/div/section/div[2]') %>%
    html_nodes("h3") %>% 
    html_nodes("a") %>% 
    html_attr("href"))
}
  
#Creación de enlaces 


enlaces_libros <- paste0("https://books.toscrape.com/catalogue/",links)

#Inicialización de base de datos de libros

#Datos que deben obtenerse dentro de cada libro:
#Precio
#Las estrellas
#La disponibilidad
#Número de revisiones
#Descripción

columnas_bd_libros <- c("Titulo_libro",
                        "Categoria_libro",
                        "Cantidad_estrellas",
                        "UPC",
                        "Tipo_producto",
                        "Precio_sin_impuesto",
                        "Precio_con_impuesto",
                        "Impuesto",
                        "Disponibilidad",
                        "Numero_Revisiones",
                        "Descripcion_libro")

#Creación de una base de datos vacía
bd_libros <- data.frame(matrix(ncol = length(columnas_bd_libros),nrow=0))

#Se crea una función llamada ciclo_corto para solucionar la restricción de la
#cantidad de consultas que puede recibir la página

ciclo_corto <- function(bd_libros,n_inicial,n_final){
  
  ##Inputs
  #bd_libros (dataframe): base de datos con la información de libros
  #n_inicial (int): número de libro en el que empieza el ciclo
  #n_final (int): número de libro en el que finaliza el ciclo
  
  ##Output
  #bd_libros (dataframe): base de datos con la información de libros, incluidos
  #en este ciclo
  
  for (i in n_inicial:n_final){
  
    link_libro <- enlaces_libros[i]
    
    #Acceder a título del libro
    
    titulo_libro <- link_libro %>% read_html() %>%
      html_nodes("h1") %>%
      html_text()
    
    titulo_libro <- c("Título del libro",titulo_libro)  
      
    #Acceder a categoría del libro
    
    categoria_libro <- link_libro %>% read_html() %>%
      html_nodes(xpath = '//*[@id="default"]/div/div/ul/li[3]/a') %>%
      html_text()
    
    #Acceder a tabla con datos del libro
    datos_libro <- link_libro %>% read_html() %>%
      html_table(fill=TRUE)
    
    datos_libro <- as.data.frame(datos_libro)
    
    #Acceder a descripción del libro
    
    descripcion_libro <- link_libro %>% read_html() %>%
      html_nodes(xpath = '//*[@id="content_inner"]/article/p') %>%
      html_text()
    
    descripcion_libro <- c("Descripción del libro",descripcion_libro)
    
    #Sacar estrellas
    
    estrellas_libro <- link_libro %>% read_html() %>%
      html_nodes(xpath = '//*[@id="content_inner"]/article/div[1]/div[2]/p[3]')
    
    estrellas_libro <- html_attr(estrellas_libro,"class")
    
    #Combinar título, datos y descripción
    
    info_libro <- rbind(titulo_libro,
                        categoria_libro,
                        estrellas_libro,
                        datos_libro,
                        descripcion_libro)
    
    #Crear base de datos para todos los libros
    
    bd_libros <- rbind(bd_libros,info_libro[,2])
  
  }
  return(bd_libros)
  
}

#Cantidad de ciclos según la cantidad de libros

cantidad_ciclos <- 20 #Cantidad de ciclos de consulta
tamaño_segmento <- length(enlaces_libros)/cantidad_ciclos #Tamaño según # libros

#Ciclo general compuesto de ciclos cortos
for (j in seq(0,cantidad_ciclos-1)){
  
  bd_libros <- ciclo_corto(bd_libros,
                           tamaño_segmento*j+1,
                           tamaño_segmento*j+tamaño_segmento)
  print(paste0("Libro número ",tamaño_segmento*j+tamaño_segmento))
  Sys.sleep(15) #Se suspende por 15 segundos para evitar el colapso de la página
}

#Asignación de nombres a las columnas

colnames(bd_libros) <- columnas_bd_libros
  
###Procesamiento de variables numéricas

#Asignación de valor a las estrellas

bd_libros <- bd_libros %>%
  mutate(Cantidad_estrellas = case_when(
    Cantidad_estrellas == 'star-rating One'~ 1,
    Cantidad_estrellas == 'star-rating Two'~ 2,
    Cantidad_estrellas == 'star-rating Three'~ 3,
    Cantidad_estrellas == 'star-rating Four'~ 4,
    Cantidad_estrellas == 'star-rating Five'~ 5))

#Eliminación de caracter de moneda
  
bd_libros$Precio_sin_impuesto <- 
    as.numeric(gsub("[$€£¥₹₽₿₱₩₫₪₵]", "", bd_libros$Precio_sin_impuesto))
  
bd_libros$Precio_con_impuesto <- 
    as.numeric(gsub("[$€£¥₹₽₿₱₩₫₪₵]", "", bd_libros$Precio_con_impuesto))

bd_libros$Impuesto <- 
    as.numeric(gsub("[$€£¥₹₽₿₱₩₫₪₵]", "", bd_libros$Impuesto))
  
#Extracción de cantidad en la disponibilidad
  
bd_libros$Disponibilidad <- str_extract(bd_libros$Disponibilidad, 
                                          "\\d+")

bd_libros$Disponibilidad <- as.numeric(bd_libros$Disponibilidad)

#Conversión a número de número de revisiones
  
bd_libros$Numero_Revisiones <- as.numeric(bd_libros$Numero_Revisiones)

#Conversión de "Categoría_Libro" a variable categórica

bd_libros$Categoria_libro <- factor(bd_libros$Categoria_libro)

#Resumen del libro

head(bd_libros)

```

### 1.2. Realizar un análisis exploratorio de la base de datos, presentando y explicando las estadísticas descriptivas que consideren relevantes para explicar los datos.

```{r 1.2.a}

#Resumen de variables numéricas

summary(bd_libros)

#summary(bd_libros %>% select_if(is.numeric))



```
#### La base de datos está compuesta de la información de mil (1000) libros parametrizados en once variables: seis de ellas son numéricas, tres de carácteres y una categórica. 

#### De las seis variables numéricas, dos ("Impuesto" y "Número_Revisiones") tienen valor cero en todas las observaciones; la primera, al ser cero, hace que la variable de precio con impuesto sea igual al del precio sin impuesto. La variable "Cantidad_estrellas" presenta la valoración en estrellas que le han dado libro, con un promedio de 2.923, siendo ligeramente inferior a la mediana con valor de 3. Por otro lado, la variable "Precio_sin_impuesto" tiene un promedio muy similar a la mediana y los tamaños de los rangos intercuartiles está distribuidos homogeneamente. En cuanto a la "Disponibilidad", la distribución es mucho más inclinada hacia los valores inferiores, como se puede ver por los tamaños de los rangos intercuartiles, así como por el hecho de que la mediana sea considerablemente menor que el promedio.

#### Respecto a las variables de carácteres, se tiene el título del libro, un código alfanumérico que puede ser de identificación y la descripción del libro.

#### En cuanto a la variable categórica, se tiene la siguiente información por categoría:


```{r 1.2.b.}

#Revisión de variable categórica
sort(summary(bd_libros$Categoria_libro),decreasing = TRUE)



```
#### La categoría con mayor cantidad de libros es "Default", lo que parecía inicialmente un error de la obtención de datos, sin embargo, al explorar la página, se puede ver que es una categoría en la plataforma. Esta situación también pasa con la categoría "Add a comment". Incluyendo estas categorías, los libros están clasificados en cincuenta (50) categorías distintas.

### 1.3.Realicen un procesamiento de las descripciones de los textos, para esto conviertan las palabras a minúsculas, eliminen los acentos, eliminen los símbolos y los números. Así mismo, eliminen las stopwords más frecuentes.

```{r 1.3.}

##Eliminación de acentos, puntuación y símbolos

vector_text <- bd_libros$Descripcion_libro

vector_text <- gsub("[^[:alnum:][:space:]]", "", vector_text)

##Creación de corpus

corpus <- Corpus(VectorSource(vector_text))

#Convertir a minúsculas

corpus <- tm_map(corpus, content_transformer(tolower))

#Eliminar números

corpus <- tm_map(corpus, removeNumbers)

#Eliminar stopwords

corpus <- tm_map(corpus, removeWords, stopwords("english"))

#Eliminar espacios adicionales

corpus <- tm_map(corpus, stripWhitespace)

#Ejemplo de texto con el procesamiento del teto
print(paste0("Este es un ejemplo del texto obtenido: ",corpus[[1]][4]))

```
### 1.4. Creen una matriz del tipo Term Document Matrix que cuente la frecuencia de aparición de cada palabra por documento.

```{r 1.4}

#Crear matriz de palabras

matriz_palabras <- TermDocumentMatrix(corpus)
matriz_palabras <- as.matrix(matriz_palabras)

#Extracto de la matriz de palabras
print("Extracto de la matriz de palabras:")

head(matriz_palabras[,1:20],10)

```
### 1.5. Presenten una nube de palabras que les permita identificar las palabras más frecuentes en los libros de la base de datos. Utilizando la librería Cowplot presente una gráfica que contenga una nube de palabras pero ahora separado por 4 categorías de los libros.

```{r 1.5.a}

#Suma de veces de la aparición de las palabras en los libros

count_palabra <- rowSums(matriz_palabras)

#Nube de palabras para todos los libros

wordcloud(words = names(count_palabra), freq = count_palabra, max.words = 30, 
          random.order=FALSE, colors = brewer.pal(8, "Accent"))

```
```{r 1.5.b}

#Selección de categorías

categorias_graficas <- c("Nonfiction","Sequential Art",
                         "Fiction","Young Adult")

#Creación de una lista de listas con los índices de los libros según categoría
id_libros_categoria <- c()

for (i in 1:length(categorias_graficas)){

    id_libros_categoria[[i]] <- which(bd_libros$Categoria_libro == categorias_graficas[i])
}

#Dividir la matriz_palabras según categoría a partir de los indices

matriz_non_fiction <- matriz_palabras[, id_libros_categoria[[1]]]
matriz_seq_art <- matriz_palabras[, id_libros_categoria[[2]]]
matriz_fiction <- matriz_palabras[, id_libros_categoria[[3]]]
matriz_young_adult <- matriz_palabras[, id_libros_categoria[[4]]]


#Suma de veces de la aparición de las palabras en los libros

count_non_fiction <- rowSums(matriz_non_fiction)
count_seq_art <- rowSums(matriz_seq_art)
count_fiction <- rowSums(matriz_fiction)
count_young_adult <- rowSums(matriz_young_adult)

#NubeS de palabras

cloud_non_fiction <- ggwordcloud(words = names(count_seq_art), 
                               freq = count_seq_art, max.words = 30,
                               random.order=FALSE,
                               colors = brewer.pal(8, "Accent"))+
                               scale_size_area(max_size = 8)


cloud_seq_art <- ggwordcloud(words = names(count_seq_art), 
                               freq = count_seq_art, max.words = 30,
                               random.order=FALSE,
                               colors = brewer.pal(8, "Accent"))+
                               scale_size_area(max_size = 8)

cloud_fiction <- ggwordcloud(words = names(count_fiction), 
                               freq = count_fiction, max.words = 30,
                               random.order=FALSE,
                               colors = brewer.pal(8, "Accent"))+
                               scale_size_area(max_size = 8)

cloud_young_adult <- ggwordcloud(words = names(count_young_adult), 
                               freq = count_young_adult, max.words = 30,
                               random.order=FALSE,
                               colors = brewer.pal(8, "Accent"))+
                               scale_size_area(max_size = 8)


#Creación de gráfica múltiple

plot_grid(cloud_non_fiction,cloud_seq_art,
          cloud_fiction,cloud_young_adult,
          labels = categorias_graficas,
          ncol=2)

```
### 1.6. Realizar un análisis estadístico a través de un modelo de regresión lineal que le permita entender la relación entre ciertas covariables asociadas a los libros (elegidas y justificadas por ustedes) y el precio de los libros. Además, deben presentarlo de forma atractiva usando gráficas apropiadas.

#### Para realizar el análisis estadístico se escogieron tres variables independientes: "Categoria_libro", "Cantidad_estrellas" y "Disponibilidad". La categoría del libro se creería que tiene alguna correlación con el precio de los libros, teniendo en cuenta que hay géneros que son más demandados por los lectores; en cuanto a la cantidad de estrellas, asumiendo que el público toma sus decisiones de compra a partir de la calificación que está en la página, puede ser un buen predictor del precio de los libros; por último, la disponibilidad del libro es un factor que puede predecir el precio teniendo en cuenta la oferta que puede haber del respectivo producto.

```{r 1.6.a.}

#Modelo

modelo <- lm(Precio_sin_impuesto ~ 
             Categoria_libro+Cantidad_estrellas+Disponibilidad,
             data = bd_libros)

#Tabla

tabla_modelo <- modelsummary(modelo,statistic = "p_value = {p.value}",
             coef_omit="Intercept",
              output = "markdown")

tabla_modelo
```
```{r 1.6.b.}

#Modelo

modelplot(modelo,coef_omit="Intercept",coef_rename = TRUE) +
  aes(color = ifelse(p.value < 0.05, 
                     "Significativo",
                     "No significativo")) +
  scale_color_manual(values = c("grey", "green"))+
  theme(axis.text=element_text(size=5,face="bold"))



```
#### De acuerdo con el análisis realizado, el modelo en su conjunto no explica con mayor significancia estadística el precio del libro (un estadístico F de 0.95). En cuanto a significancia particular, los coeficientes de las variables de la cantidad de estrellas y de la disponibilidad no fueron estadísticamente significativos a ningún nivel estándar; respecto a las categorías, se identificaron cinco (5) categorías que tienen una correlación positiva estadísticamente significativa al 5% con el precio: "Suspense", "Politics", "Novels", New Adult" y "Health".
